【裁判字號】    97,中簡上,198
【裁判日期】    970414
【裁判案由】    竊盜
【裁判全文】
臺灣臺中地方法院刑事判決           97年度中簡上字第198號
上  訴  人  甲○○
即  被  告
上列上訴人即被告因竊盜案件，不服本院臺中簡易庭97年度中簡
字第199 號中華民國97年1 月18日第一審刑事簡易判決（聲請簡
易處刑案號：臺灣臺中地方法院檢察署97年度速偵字第11號），
提起上訴，本院管轄之第二審合議庭判決如下：
    主    文
上訴駁回。
甲○○緩刑貳年。
    犯罪事實及理由
一、本案經本院審理結果，認第一審刑事簡易判決認事用法及量
    刑均無不當，應予維持，茲引用第一審刑事簡易判決及檢察
    官聲請簡易判決處刑書記載之事實、證據及理由（如附件）
    。
二、上訴意旨略以：上訴人即被告甲○○（下稱被告）平日奉公
    守法，未曾前科紀錄，因未諳法令，誤以其所撿拾之竹節鋼
    節為工地之廢物，否則絕不敢竊取他人財物之行為。何況本
    件並未提出告訴，被害人表示不追究法律責任，有和解協議
    書為憑，且被告犯後態度良好，經此教訓後絕無再犯之虞，
    請從輕量刑或宣告緩刑等語。惟查，被告雖與被害人統全工
    程有限公司（下稱統全公司）於民國97年1 月7 日達成民事
    和解，該公司表示不予訴追之意，業據統全公司之工程師乙
    ○○於本院準備程序時陳明在卷，並有和解協議書在卷足憑
    。但因被告所犯竊盜罪非屬告訴乃論之罪，原審以被告竊盜
    罪證明確，審酌刑法第57條規定之各款事由，適用刑法第32
    0 條第1 項、第41條第1 項前段，刑法施行法第1 條之1第1
    項、第2 項前段，判處被告拘役30日，並諭知易科罰金之折
    算標準，認事用法並無違誤，量刑亦屬妥適。上訴人以前揭
    事由提起上訴，請求撤銷原判決，核無理由，應予駁回。
三、被告未曾因故意犯罪受有期徒刑以上刑之宣告，有臺灣臺中
    地方法院檢察署刑案資料查註紀錄表及臺灣高等法院被告前
    案紀錄表在卷可按，茲念其因一時失慮，致罹刑章，且已與
    被害人統全公司達成民事和解，並賠償該公司之損害，而表
    達不予訴追之意，被告目前有正當職業，經此偵審程序的教
    訓，當能知所警惕，信無再犯之虞，本院認所宣告之刑，以
    暫不執行為適當，併予宣告緩刑2 年，以啟自新，並觀後效
    。
據上論斷，應依刑事訴訟法第455 條之1 第1 項、第3 項、第
373 條、第368 條，刑法第74條第1 項第1 款，判決如主文。
本案經檢察官顏淑惠到庭執行職務。
中    華    民    國    97    年    4     月    14    日
            刑事第九庭  審判長  法  官  周瑞芬
                                法  官  何世全
                                法  官  楊萬益
上正本證明與原本無異。
如不服本判決，應於收受送達後10日內向本院提出上訴書狀（應
敘述具體理由並附繕本）。
上訴書狀如未敘述理由，應於上訴期間屆滿後20日內補提理由書
於本院。
                                書記官  譚系媛
中    華    民    國    97    年    4     月    14    日
附錄本案論罪科刑法條全文：
中華民國刑法第320條
（普通竊盜罪、竊佔罪）
意圖為自己或第三人不法之所有，而竊取他人之動產者，為竊盜
罪，處 5 年以下有期徒刑、拘役或 5 百元以下罰金。
意圖為自己或第三人不法之利益，而竊佔他人之不動產者，依前
項之規定處斷。
前二項之未遂犯罰之。


司法院資訊處製作；財團法人民間司法改革基金會備份。
